臺灣新北地方法院刑事判決
110年度訴字第1363號
公  訴  人  臺灣新北地方檢察署檢察官
被      告  許謹豐



            游霈紳



上列被告因恐嚇取財等案件，經檢察官提起公訴（109年度偵字
第35322、35323、35324、44177號），就起訴書犯罪事實一、(
二)、(四)及(五)部分，本院判決如下：
    主  文
己○○共同犯恐嚇取財罪，處有期徒刑1年；未扣案如附表一所示
之手機1支及犯罪所得11萬1千元均沒收，於全部或一部不能沒收
或不宜執行沒收時，追徵其價額。又共同犯恐嚇取財未遂罪，處
有期徒刑10月。上開徒刑部分，應執行有期徒刑1年5月。
己○○共同犯毀損他人物品罪，處有期徒刑4月，如易科罰金，
以新臺幣1千元折算1日。
庚○○共同犯恐嚇取財罪，處有期徒刑8月。緩刑2年。
    事  實
一、己○○、庚○○於民國109年3月12日12時許，邀約丁○○至新北市
    ○○區○○路000號禮儀社辦公室（下稱連城路辦公室），明知
    丁○○與其等並無何債務或得以請求損害賠償之關係，仍共同
    基於傷害及恐嚇取財之不法所有犯意，出手毆打丁○○，致其
    受有右小腿、上唇擦傷、挫傷及左臉挫擦傷之傷害，且於傷
    害丁○○之際，並藉詞向丁○○恫稱：要將丁○○與其前女友鍾Ｏ
    因（92年7月生，為未滿17歲之少女、真實姓名及年籍詳卷
    ）發生性關係之事情告知丁○○之現任女友等情，以此方式威
    脅丁○○之生命、身體、名譽，使其心生畏懼，並交付其名下
    提款卡1張及密碼後，由庚○○持該提款卡提領現金1萬1千元
    轉交己○○，且強令丁○○將其隨身攜帶之附表一所示手機1支
    交付己○○。嗣己○○承上恐嚇取財犯意，接續於109年3月18日
    21時許，在新北市○○區○○路000號全家超商門市內，要求丁○○向辛○○借款5萬元，再令丁○○將借得之5萬元交付己○○；另
    於同年4月6日10時49分許，強令丁○○前往桃園市桃園區之宏
    旺當鋪典當機車並質借5萬元，再將典當機車質借之5萬元交
    付己○○〔即起訴書犯罪事實一、(二)部分〕。
二、己○○、辛○○（另行審結）共同基於傷害之犯意，於109年4月
    10日14時許，邀約丁○○至新北市新莊區中華路1段75號新莊
    體育館地下停車場（下稱新莊停車場），共同毆打丁○○，致
    丁○○受有左臉挫傷傷、菸頭燙傷之傷害。嗣己○○傷害丁○○之
    際，復同時對丁○○基於剝奪行動自由及恐嚇取財之犯意，令
    不知情之丙○○駕駛車牌號碼000-0000號（灰色Lexus）自用
    小客車，搭載丁○○至新北市樹林區大同山區（下稱樹林山區
    ），強令丁○○丁○○脫光衣物、跳舞，並要求丁○○再交付10萬
    元，然丁○○當時身上因無足額現金，又於同日16時許，再脅
    迫丁○○至新北市板橋區新站路29號9樓之板橋大遠百古拉爵
    餐廳（下稱古拉爵餐廳），由丁○○向其主管借錢，丁○○迫於
    無奈報警，經警到場，己○○等人始行離去，而未得手〔即起
    訴書犯罪事實一、(四)部分〕。。
三、己○○、丙○○（另行審結）共同基於毀損之犯意，於109年5月
    10日21時30分許，前往新北市三峽區中山路169巷與文化路
    旁內，由己○○持不明器物刺破乙○○停放該處停車場內車號00
    00-00號之自小客車（下稱汽車）右前、後車輪；嗣接續由
    丙○○持棍棒於同年月17日21時許，前往該處停車場，再砸毀
    汽車之車窗玻璃、前後保險桿，足生損害於乙○○〔即起訴書
    犯罪事實一、(五)部分〕。
四、案經丁○○、乙○○訴由新北市政府警察局刑事警察大隊報請臺
    灣新北地方法院檢察署檢察官偵查起訴。
    理  由
壹、證據能力部分：
一、按被告以外之人於審判外之言詞或書面陳述，除法律有規定
    者外，不得作為證據，刑事訴訟法第159 條第1 項固定有明
    文。惟按當事人、代理人或辯護人於法院調查證據時，知有
    第159 條第1 項不得為證據之情形，而未於言詞辯論終結前
    聲明異議者，視為有前項之同意，同法第159 條之5 第2 項
    亦定有明文。查檢察官、被告己○○、庚○○對於本判決下列所
    引用供述證據之證據能力，於本院審判中均同意有證據能力
    （見本院訴卷第136、148、217頁），且迄言詞辯論終結前
    均未聲明異議，本院審酌結果，認上開證據資料製作時之情
    況，尚無違法不當及證明力明顯過低之瑕疵，亦認為以之作
    為證據應屬適當，爰依前開規定，認均具有證據能力。
二、本件認定事實引用之卷內非供述證據，並無證據證明係公務
    員違背法定程序取得，依刑事訴訟法第158 條之4 規定反面
    解釋，均有證據能力。
貳、實體部分：
一、事實欄一（即被告己○○、庚○○共同傷害及恐嚇取財）及事實
    欄二（即被告己○○紳傷害、剝奪行動自由及恐嚇取財未遂）
    部分：　　
　㈠被告之辯稱：
　⒈事實欄一（即被告己○○、庚○○)部分：
　⑴訊據被告己○○坦承有收受庚○○提領被害人丁○○帳戶之現金1萬
    1千元，並收取丁○○之借款5萬元及典當機車質借之5萬元之
    事實；惟矢口否認有拿取被害人丁○○上開手機1支及有何傷
    害及恐嚇取財之犯行，辯稱：我沒有毆打丁○○，庚○○毆打丁○○的部分我沒有看到，我只有問丁○○「你希望怎麼解決（暗
    指要將丁○○與鍾Ｏ因發生性關係之事），不然我直接告訴你
    女朋友比較快」，丁○○說要拿錢出來解決這件事，就把提款
    卡交給我，我就找庚○○領錢，庚○○領到1萬1千元交給我，丁○○說要拿20萬元或30萬元解決這件事情，希望我不要告訴他
    女朋友他有偷吃的行為，當時丁○○一直求情，說願意付出任
    何一切來解決這件事情，被女朋友知道的話會很嚴重，我不
    覺得這樣算恐嚇他，另丁○○跟辛○○借款5萬元給我，再去當
    鋪典當機車借5萬元給我，丁○○去當鋪典當機車是他同意的
    ，他還請我騎機車載他，我不覺得這樣算恐嚇，我沒有打他
    ，他的傷勢不是我造成的云云（見本院訴卷第147頁）。
　⑵訊據被告庚○○坦承有於事實欄一所示之時、地毆打被害人丁○○之手臂及提領現金1萬1千交給己○○之事實，惟矢口否認有
    何恐嚇取財犯行，辯稱：我只有在連城路辦公室的樓上揍丁○○的右手手臂，丁○○沒有欠我錢，我看不慣丁○○有非禮己○○
    女友的作為才打他，己○○有把丁○○的提款卡給我，我領1萬1
    千元交給己○○，丁○○的手機不是我拿的，我承認有傷害丁○○
    手臂，但沒有對丁○○為恐嚇取財犯行云云（見本院訴卷第13
    3至137頁）。
　⒉事實欄二（即被告己○○)部分：
　　訊據被告己○○矢口否認此部分犯行，並辯稱：我有於109年4
    月10日到新莊停車場，但沒有毆打丁○○，該處體育館地下停
    車場有一個廁所空間很小，當時丁○○把他偷吃的這件事情宣
    傳給他同學知道，我們約丁○○，問他這件事情不是不讓任何
    人知道，怎麼又講，他說要給我們20萬元，那時候說不然我
    們到樹林山區去講，在山上他說可以跟同事或主管借20萬元
    ，我們說好，就帶他回工作的大遠百古拉爵餐廳，他自己上
    去古拉爵餐廳，我們在樓下等他，我不認為這算是恐嚇取財
    ，另在山上脫光他衣服的事情我不知道云云（見本院訴卷第
    147、148頁）。
　㈡經查：　
　⒈本案被告己○○、庚○○對被害人丁○○共同實施傷害及恐嚇取財
    ，另對被害人丁○○實施傷害、剝奪行動自由及恐嚇取財未遂
    （即事實欄一及二）之事實，業據證人即被害人暨告訴人丁○○於警詢及偵查中證述甚詳（見109年他字第4410號卷一〔下
    稱他卷一〕第17至26、108至115、148至150頁），核與證人
    即同案被告辛○○於警詢、偵查及本院準備中（見他卷一第14
    至16頁、109年偵字第35324號卷第2至15、72至81頁、本院
    審訴卷第287頁）、證人即旺宏當舖員工陳正緯、證人戊○○
    （即被害人丁○○母親）於警詢（見他號卷一第30至33、113
    至115頁）之證述情節大致相符；並有被害人丁○○與同案被
    告辛○○之對話紀錄截圖、新北市政府警察局勤務指揮中心案
    號Z000000000號紀錄單各1份（見他卷一第83至83、144頁）
    、被告丁○○傷勢照片、新北市立聯合醫院診斷書、張俊明外
    科婦科診斷證明書各1份（見他號卷一第53至55頁）、109年
    4月3日永和區得和路監視器擷取畫面4張、109年4月6日中和
    區員山路連城路口監視器擷取畫面16張、109年4月10日板橋
    區文化路135號監視器擷取畫面8張、109年4月10日新莊體育
    館監視器畫面影像照片24張及樹林大同山區沿路監視器畫面
    影像照片8張（見他號卷一第57至74頁）在卷可佐。
　⒉被告己○○雖辯稱伊沒有毆打被害人丁○○，且伊沒有看到被告
    庚○○毆打丁○○，本案是被害人丁○○同意拿錢擺平非禮鍾Ｏ因
    之事云云；另被告辯稱伊僅毆打丁○○手臂但未成傷，也沒有
    對被害人丁○○沒有實施恐嚇取財犯行云云。惟查：
　⑴證人即被害人丁○○於警詢證稱：我於109年03月12日12時許，
    在三峽收到己○○以FB臉書手機軟體打電話跟我說：「看你要
    怎麼處理？現在拿3萬元出來，拿不出來就找我」，便叫我
    去新北市中和區連城路428巷附近找他，我於12日14時許到
    達連城路辦公室，己○○把我帶到地下室，一開始己○○用棒球
    棍打我頭，叫我把衣服脫掉，拿蠟燭點火後叫我屁股那邊對
    準蠟燭蹲著，己○○問我要怎麼拿錢給他們，不然要斷我手腳
    ，還叫我把手機給他，讓我感到心生畏懼，我便給己○○我的
    iphone手機及1萬1000元等語（見他卷一第17至18頁），及
    於偵查中證稱：109年3月12日己○○打臉書的MESSENGER電話
    及傳訊息給我女朋友林Ｏ琪，林Ｏ琪再通知我，我聯絡己○○，
    他叫我拿3萬出來，我當時身上沒有3萬元，跟他說要過幾天
    ，他就叫我去連城一家牛排館前面，他一人到場，就帶我到
    連城路辦公室，我進到裡面，他就拿球棍打我，進地下室又
    打我一拳，辛○○過一陣子才來，看到我也拿棒球棍打我的手
    及全身上下（按辛○○傷害部分並未告訴），辦公室在場的另
    外一個人（指被告庚○○）也有參與，己○○叫庚○○打我，己○○
    打完後，叫我手機拿出來，他把手機的訊息都刪除掉，還拿
    我的郵局提款卡，我跟他講密碼，他叫我把寫下來，一個胖
    胖打我的人（指庚○○）就去領錢，庚○○領了1萬元（應係1萬
    1千元），己○○就提領的錢收著等語（見他卷一第109、110
    頁）；核與證人即共同被告庚○○於警詢證稱：我於109年3月
    12日14時許，在連城路辦公室地下室有與己○○以球棒殿打丁○○之頭部，脅迫丁○○將衣物脫光後，以蠟燭燒烤丁○○之臀部
    ，並強迫丁○○交出手機1支（廠牌：APPLE，型號：iPhone8P
    LUS，現值約8,000元）及現金1萬1千元，己○○跟我都有打被
    害人丁○○，我有徒手毆打被害人手臂一拳，因為己○○告訴我
    被害人強姦他女朋友，我才打丁○○，己○○有持棍棒去地下室
    ，己○○在樓上也有推丁○○，但是在地下室的情況我不知道等
    語（見109年度偵字第35322號卷第109頁反面至110頁），及
    證人即同案被告辛○○於警詢證稱： 109年3月12日12時許，
    己○○以被害人丁○○與未成年少女鍾Ｏ因發生性行為為由，脅
    迫丁○○支付遮羞費，以通訊軟體「FacebookMessenger」要
    求丁○○見面協調，同日14時許，在連城路辦公室地下室，己○○有強迫丁○○交出手機1支及及現金1萬1千元，但我沒有拿
    球棒打丁○○的頭，手機是己○○拿走的，我到連城路辦公室時
    ，丁○○、己○○、鍾Ｏ因、庚○○就在地下室，當時丁○○身上有
    傷，我猜應該是我來之前就已經被打，我沒有參與，我看到
    大家在辱罵丁○○，我也跟著一起罵，但我沒有動手等語（見
    109年偵字第35324號卷第7頁正反面）大致相符。
　⑵參以被告己○○自承伊收到被告庚○○提領之1萬1千元後，被害
    人丁○○說要再拿20萬元或30萬元解決這件事情，伊於109年3
    月18日有再拿到丁○○跟辛○○之借款5萬元及典當機車質借之5
    萬元等情；顯示被告己○○、庚○○於109年03月12日當天在連
    城路辦公室內，確有共同有毆打被害人丁○○，且共同逼迫被
    害人丁○○交付其名下提款卡1張及密碼後，再由被告庚○○持
    該提款卡提領現金1萬1千元轉交己○○；另被告己○○亦曾強令
    丁○○將如附表一所示之手機1支交付己○○並收取丁○○之借款5
    萬元及典當機車質借之5萬元之事實甚明。
　⑶另證人鍾Ｏ因於警詢證稱：我認識被害人丁○○及被告己○○，我
    與丁○○於108年12月中旬發生性行為，雙方合意性交後約1周
    即沒有聯繫，我與丁○○發生性行為一事，是我父母跟學校老
    師講，因為丁○○報警，請校方處理，事情才曝光，當時己○○
    強逼我說出我與丁○○發生性行為的事，但我沒有請求己○○要
    求丁○○為此事負責，我於109年3月12日在連城路辦公室內睡
    覺及看狗，己○○毆打及強迫丁○○交出手機及現金1萬1千元的
    事情，我當時不知道，他們沒有告訴我，後來我才聽說這件
    事情等語（見他卷二第47頁正反面）。是本案被告己○○顯係
    藉詞被害人丁○○性侵鍾Ｏ因之事，而於上開連城路辦公室（
    即事實欄一部分）、新莊停車場及樹林山區（即事實欄二部
    分），以上揭傷害及剝奪行動自由之手段，一再對被害人丁○○索取上開財物無誤。
　㈢綜上，被告己○○、庚○○上開所辯，均不足採。事實欄一（即
    被告己○○、庚○○共同傷害及恐嚇取財）及事實欄二（即被告
    己○○紳共同傷害及恐嚇取財未遂）部分，事證明確，被告己○○、庚○○就此部分犯行堪以認定，均應依法論科。
　二、事實欄二（即被告己○○共同毀損汽車）部分：
　㈠此部分事實，業據被告己○○於警詢、偵查及本院審理時自白
    甚詳，核與證人即同案被告丙○○、證人即被害人乙○○分別於
    警詢、偵查或本院審理中之供證情節情節大致相符，並有監
    視器影像畫面在卷可佐（見他卷一第第124至129頁）。
　㈡綜上，被告己○○之自白核與事實相符，此部分事證明確，被
    告己○○共同毀損汽車之犯行堪以認定，亦應依法論科。
參、論罪：
一、事實欄一部分：
　　核被告己○○、庚○○（下稱被告2人）所為，均係犯刑法第277
    條第1項傷害罪及同法第346條第1項恐嚇取財罪。被告己○○
    於密接之時間、地點接續對同一被害人丁○○為上開恐嚇取財
    行為，各行為之獨立性極為薄弱，依一般社會健全觀念，在
    時間差距上，難以強行分開，在刑法評價上，以視為數個舉
    動之接續施行，合為包括之一行為予以評價，為接續犯之實
    質上一罪。另被告2人就共同傷害及恐嚇取財（即由被告庚○○持被害人丁○○提款卡提領現金1萬1千元轉交被告己○○部分
    ），彼此間具有犯意聯絡及行為分擔，應論以共同正犯。又
    被告2人一行為同時觸犯上開二罪名，為想像競合犯，應依刑
    法第55條規定，從一重之恐嚇取財罪處斷。
二、事實欄二部分：　
　　核被告己○○所為，係犯刑法第277條第1項傷害罪、第302條
    第1項之剝奪他人行動自由罪及同法第346條第3項、第1項恐
    嚇取財罪未遂罪。另被告己○○與辛○○（另行審結）就上開傷
    害丁○○部分，有犯意聯絡、行為分擔，應論以共同正犯。又被
    告己○○以一行為觸犯此部分三罪名，為想像競合犯，應依刑
    法第55條規定，從一重之恐嚇取財未遂罪處斷。
三、事實欄三部分：　
　　核被告己○○所為，係犯刑法第354條之毀損罪。其於密接之
    時間、地點接續對同一被害人乙○○為上開毀損汽車行為，各
    行為之獨立性極為薄弱，依一般社會健全觀念，在時間差距
    上，難以強行分開，在刑法評價上，以視為數個舉動之接續
    施行，合為包括之一行為予以評價，為接續犯之實質上一罪
    。另被告己○○與同案被告林志翰（另行審結）就上開毀損汽
    車部分，有犯意聯絡、行為分擔，應論以共同正犯。
四、被告己○○就上開事實欄一、二、三所示犯行，犯意各別、行
    為互殊，應予分論併罰。
肆、科刑：　　
一、審酌被告己○○、庚○○藉詞被害人丁○○性侵鍾Ｏ因之事，在連
    城路辦公室共同毆打被害人丁○○，並逼迫被害人丁○○交付其
    提款卡及密碼，再由被告庚○○提領現金1萬1千元轉交己○○，
    被告己○○係居於主導地位，被告庚○○僅係次要角色；又被告
    己○○索求無度，接續強令丁○○交付附表一所示之手機1支及
    逼令丁○○交付上開借款5萬元及典當機車質借之5萬元（事實
    欄一部分）；另被告己○○於新莊停車場及樹林山區，復以上
    揭傷害及剝奪行動自由之手段，再對被害人丁○○索取上開財
    物未遂（事實欄二部分）；又被告己○○基於毀損之犯意，於
    上開時、地接續砸毀被害人乙○○之汽車（事實欄三部分），
    對被害人丁○○之身體、名譽及被害人乙○○之財物均已造成相
    當危害。另考量本院審理中，被告己○○自承伊高中肄業、從
    事油漆業、1天1千百元，沒有要扶養的人：被告庚○○供稱其
    高中肄業，在五股從事拆貨櫃，月收入約2萬多元，要扶養
    阿嬤等情（見本院卷第235頁）；再斟酌被告2人就本案自始
    否認犯行，且被告己○○犯後迄未與被害人丁○○、乙○○達成和
    解並賠償其等損失；另被告庚○○於本院審理中已與告訴人丁○○達成和解之犯後態度等一切情狀，爰分別量處如主文所示
    之宣告刑。另被告己○○就其主文第一項所示宣告徒刑部分，
    定應執行為有期徒刑1年5月；另就其主文第二項所示宣告刑
    部分，並諭知易科罰金之折算標準。
二、被告庚○○諭知緩刑：　　
    查被告庚○○前未曾因故意犯罪受有期徒刑以上刑之宣告，有
    有臺灣高等法院被告前案紀錄表在卷可查。考量其於本院審
    理時已與被害人丁○○達成和解，被害人並陳明不願再追究被
    告等情，有陳報狀、和解書及本院公務電話紀錄表各1紙在
    卷可查（見本院訴卷第259至263頁），被告庚○○經此偵審教
    訓，當知警惕而無再犯之虞，本院綜核各情，認所宣告之刑
    ，以暫不執行為適當，爰依刑法第74條第1 項第1 款之規定
    ，併予宣告緩刑2 年，以啟自新。
伍、有關沒收之說明：　　　　
一、被告己○○就事實欄一取得附表一所示之手機1支及犯罪所得1
    1萬1千元，均應依刑法法第38條之1 第1 項前段規定，於主
    文第一項所示宣告刑項下宣告諭知沒收，於全部或一部不能
    沒收或不宜執行沒收時，追徵其價額。
二、本案為警扣得己○○之附表二所示手機1支，核與本案無關，
    爰不另為沒收之諭知，末此敘明。
陸、據上論斷，應依刑事訴訟法第299 條第1 項前段，判決如主
    文。
本案經檢察官甲○○偵查起訴，由檢察官詹啟章到庭執行公訴。
中　　華　　民　　國　　111 　年　　8 　　月　　18　　日
                  刑事第三庭  審判長法　官  蘇揚旭

                                    法  官  施建榮

                                    法  官  洪振峰
以上正本證明與原本無異。
如不服本判決應於收受送達後20日內向本院提出上訴書狀，並應
敘述具體理由；其未敘述上訴理由者於上訴期間屆滿後20日內向
本院補提理由書（均須按他造當事人之人數附繕本）「切勿逕送
上級法院」。
                                    書記官  張馨尹
中　　華　　民　　國　　111 　年　　8 　　月　　23　　日
　　　　　　　　　　　　　　　　　　
附錄本案論罪科刑法條全文：
中華民國刑法第277條第1項：
傷害人之身體或健康者，處 5 年以下有期徒刑、拘役或 50 萬
元以下罰金。
中華民國刑法第302條第1項：
私行拘禁或以其他非法方法，剝奪人之行動自由者，處 5 年以
下有期徒刑、拘役或 9 千元以下罰金。
下有期徒刑，得併科1,000元以下罰金。
中華民國刑法第346條：
意圖為自己或第三人不法之所有，以恐嚇使人將本人或第三人之
物交付者，處 6 月以上 5 年以下有期徒刑，得併科 3 萬元以
下罰金。
以前項方法得財產上不法之利益或使第三人得之者，亦同。
前二項之未遂犯罰之。
中華民國刑法第354條
毀棄、損壞前二條以外之他人之物或致令不堪用，足以生損害於
公眾或他人者，處 2 年以下有期徒刑、拘役或 1 萬 5 千元以
下罰金。
附表一：
未扣案被害人丁○○手機1支（廠牌APPLE、型號iPhone 8 PLUS 64
G、玫瑰金，門號0000000000號，市價約8,000元）。

附表二：
扣得被告己○○手機１支（廠牌APPLE、型號iPhone 、IMEI：00000
0000000000，門號0000000000號）。